# 请教陈版主，票据贴现利息的问题

提问人：Kin220 时间：2021-11-17 11:13:48
请教陈版主：
满足终止确认条件的票据贴现利息，作为投资收益。
不满足终止确认条件的票据贴现，贴现息计入财务费用。
再过一俩月，该票据到期了，可以终止确认了，其对应的贴现息，是不是要再从财务费用调整到投资收益呢？
如果是这样，那财务费用和投资收益这俩科目岂不是就互相分不清楚了？
站在下年 2022 年 12 月 31 日，看 2021 年 12 月 31 日因未到期不能终止确认的那些票据，可能都到期终止确认了， 2021 年就不应该有财务费用了。然而我们在 2021 年底，肯定是有财务费用的。
请教陈版主的高见

回答人：chenyiwei
不满足终止确认条件的票据贴现，其贴现息实际上是短期借款的利息，应在剩余存续期内分摊计入各期的“财务费用——利息支出”。票据到期时不应再重分类到投资收益。